臺灣高雄地方法院刑事判決　　　　　　　　　　　　　九十一年度易字第二二八號
　　公　訴　人　臺灣高雄地方法院檢察署檢察官
　　被　　　告　甲○○
右列被告因恐嚇等案件，經檢察官提起公訴（九十年度偵字第九二三九號），本院判
決如左：
    主  文
甲○○服用酒類，不能安全駕駛動力交通工具而駕駛，處拘役伍拾伍日，如易科罰金
以佰元折算壹日。又以加害生命之事，恐嚇他人致生危害於安全，處拘役拾日，
如易科罰金以佰元折算壹日。應執行拘役柒拾日，如易科罰金以佰元折算壹日。
其餘被訴過失傷害部分無罪。
    事  實
一、甲○○明知服用酒類及其他相類之物足以造成不能安全駕駛動力交通工具之危險
    ，竟於民國九十年五月十日凌晨一時許，在高雄市○○路享溫馨ＫＴＶ內飲酒後
    ，已達不能安全駕駛動力交通工具之狀態下，猶駕駛車牌號碼ＶＪ─六五九三號
    自用小客車，沿高雄市苓雅區○○○路由東往西方向行駛，嗣於同日凌晨一時四
    十五分許，行經該路段與光華路交岔路口，因不勝酒力，失控追撞同向在前乙○
    ○所駕駛之車牌號碼ＸＷ─七六四八號自小客車。甲○○見狀乃下車對猶坐在車
    上之乙○○恫稱：「下車，要將你打死」等加害生命之言語，使乙○○心生畏怖
    ，致生危害於乙○○之安全。嗣警員至車禍現場以酒精測試器檢測甲○○酒精濃
    度，其呼氣中之酒精濃度已達每公升一．二０毫克而查獲。
二、案經乙○○告訴及高雄市政府警察局苓雅分局報告台灣高雄地方法院檢察署檢察
    官偵查起訴。
    理  由
一、訊據被告甲○○坦承於右揭時、地服用酒類後駕車之事實不諱，且有交通事故調
    查報告表及測試觀察紀錄表各一紙在卷可稽。又按刑法第一百八十五條之三規定
    所謂「不能安全駕駛」，係抽象危險犯，並不以發生具體危險為必要，對於呼氣
    酒精濃度已達每公升零點五五毫克（○．五五ＭＧ＼Ｌ）以上，肇事率為一般正
    常人之十倍，認為已達不能安全駕車之標準，此業經法務部八十八年五月十八日
    以法八八檢字第○○一六六九號函告週知，應為絕對不能安全駕駛動力交通工具
    。且按當人飲酒後，若以呼氣酒精濃度測試器測得之呼氣濃度達到每公升○˙五
    毫克時，反應較慢，感覺減低，將影響駕駛；達到每公升０‧七五毫克時，思考
    與個性行為均會改變；達到每公升一‧０毫克時，步態不穩，噁心嘔吐，精神混
    惑不清晰；達到每公升一‧五毫克時，說話不清楚，感覺喪失，視力模糊；達到
    每公升二‧０毫克時，體溫與血糖均降低，肌肉控制差，甚至會導致癲癇發作；
    達到每公升三‧五毫克時，則已經神智不清，反射減低，甚至呼吸抑制，業據行
    政院國軍退除役官兵輔導委員會臺北榮民總醫院以民國八十八年八月五日（八八
    ）北總內字第二六八六八號函示明確。並觀之被告飲酒後駕車肇事，其所駕駛之
    自小客車撞及由乙○○所駕駛之汽車，有前開道路交通事故調查報告表附卷足佐
    ，更益徵被告於飲用酒類後，其控制與反應能力均受影響，已達不能安全駕駛之
    情狀；另被告矢口否認有何恐嚇犯行，辯稱：伊只有叫告訴人下車，並沒有說要
    打死她，可能是因為伊有喝酒，講話聲音比較大，引起她誤會，伊亦無作勢要打
    她，只是把自己的手機摔在地上，使她誤以為伊要打她云云。然查：上開犯罪事
    實，業據告訴人乙○○於警偵訊及本院審理中指述甚詳，參諸被告大聲喝令告訴
    人下車，並將自己手機扔擲在地之情狀，則其因而出言恫嚇，自與常情無違，告
    訴人之指述應非子虛，被告辯稱是告訴人誤會等云不值採信。再被告前述恐嚇之
    言詞，客觀上足使一般人心生畏怖，主觀上亦已使告訴人心生恐懼，並已達危害
    其生命安全之程度，亦復無疑。綜上所述，本件事證明確，被告犯行堪以認定。
二、核被告所為，係犯刑法第一百八十五條之三之服用酒類不能安全駕駛動力交通工
    具而駕駛罪及刑法第三百零五條之恐嚇危害安全罪。又被告所犯上開二罪，犯意
    各別，行為亦殊，應分論併罰。爰審酌被告罔顧交通安全，於服用酒類後，已達
    不能安全駕駛之狀態下，猶駕駛車輛危害交通安全，並肇致事故，所生危害非輕
    ，肇事後竟又以加害他人生命之言詞恫嚇告訴人，惟其犯罪後坦承部分犯行，尚
    有悔意等一切情狀，量處如主文所示之刑，及諭知易科罰金之折算標準，並定其
    應執行刑及諭知易科罰金之折算標準。
三、公訴意旨另以：被告甲○○於前揭時、地駕車，應注意汽車行駛時駕駛人應注意
    車前狀況，並隨時採取必要之安全措施。而依當時情形，又無不能注意之情形，
    竟疏於注意及此，猶自後撞及同向在前由乙○○所駕駛之自小客車，致乙○○受
    有頭部外傷頭暈、背痛之傷害，因認被告係犯刑法第二百八十四條第一項之過失
    傷害罪云云。按犯罪事實應依證據認定之，無證據不得推定其犯罪事實，又不能
    證明被告犯罪者，應諭知無罪之判決，刑事訴訟法第一百五十四條及第三百零一
    條分別定有明文，又認定不利於被告之事實，須依積極證據，苟積極證據不足為
    不利於被告事實之認定時，即應為有利於被告之認定，更不必有何有利之證據（
    參照最高法院三十年上字第八一六判例），而查刑法第二百八十四條第一項之過
    失傷害罪，必行為人之過失行為致生被害人之傷害，始屬成立。本件公訴人據以
    認定被告涉犯刑法過失罪嫌，無非係以右揭發生車禍等事實，業據被告甲○○坦
    承不諱，核與告訴人乙○○指訴情節相符，並有告訴人因本件車禍後至醫院診斷
    之證明書在卷可憑，為其論據。經查：依告訴人所提出之由乃榮醫院於九十年五
    月十日所開立之診斷證明書觀之，其上記載「頭部外傷─頭暈、背痛」等語，而
    經本院向乃榮醫院調閱告訴人之病歷所載：患者訴被車撞到致頭暈、頸、後背痛
    ，並無告訴人受有身體傷害之記載，且就上開診斷證明書所載頭部外傷而言，告
    訴人自承當日就診時並無做過如電腦斷層掃瞄、腦電波測量儀等探測，由此可見
    ，乃榮醫院開立本件診斷證明書純係依告訴人之口述病情而開立，其實際上究無
    診斷證明書上所載病情，根本無從得知，不足以生被告過失致告訴人受有「頭部
    外傷─頭暈、背痛」等傷害之確信，是被告就本件車禍之發生固有過失，惟其並
    未因之致使告訴人受有何傷害，自難令被告負過失傷害罪責，自應為被告無罪之
    諭知。
據上論斷，應依刑事訴訟法第二百九十九條第一項前段、第三百零一條第一項，刑法
第三百零五條、第一百八十五條之三、第五十一條第六款、第四十一條第一項，罰金
罰鍰提高標準條例第一條前段、第二條，判決如主文。
中      華      民      國      九十一      年    三    月    二十九    日
                            臺灣高雄地方法院刑事第一庭
                                法  官    郭佳瑛
右為正本，係照原本作成，證明與原本無異。
如不服本判決，應於送達後十日內，向本院提出上訴狀。
                                書記官    王美玲
中    華    民    國      九十一      年      四      月      一      日
附錄本案論罪科刑法條全文
刑法第三百零五條
  以加害生命、身體、自由、名譽、財產之事，恐嚇他人致生危於安全者，處二年以
  下有期徒刑、拘役或三百元以下罰金。
刑法第一百八十五條之三
